【裁判字號】    99,消債清,27
【裁判日期】    991220
【裁判案由】    聲請清算程序
【裁判全文】
臺灣彰化地方法院民事裁定  99年度消債清字第27號
聲  請  人
即債務人    許秀如
代  理  人  江慧鈴律師
上列當事人聲請消費者債務清理事件，本院裁定如下：
    主  文
債務人許秀如自中華民國九十九年十二月二十一日中午十二時起
開始清算程序。
命司法事務官進行本件清算程序。
    理  由
一、按債務人無擔保或無優先權之債務總額未逾新臺幣（下同）
    一千二百萬元者，於法院裁定開始清算程序或宣告破產前，
    得向法院聲請更生，消費者債務清理條例第42條第1 項定有
    明文。次按更生方案未依消費者債務清理條例第59條、第60
    條規定可決時，除有該條例第64條規定情形外，法院應以裁
    定開始清算程序，同條例第61條，亦有明定。又法院開始清
    算程序之裁定，應載明其年、月、日、時，並即時發生效力
    ；法院裁定開始更生或清算程序後，得命司法事務官進行更
    生或清算程序，必要時得選任律師、會計師或其他適當之自
    然人或法人一人為監督人或管理人，復為消費者債務清理條
    例第16條、第83條所分別明定，合先敘明。
二、查本件債務人許秀如前向本院聲請更生，經本院98年度消債
    更更字第10號裁定開始更生程序在案，嗣本院於補報債權期
    限屆滿後編造債權表，並於民國（下同）99年3月22日公告
    債權表，且送達各債權人及債務人，惟債權表經部分債權人
    提出異議，皆經本院以裁定駁回異議並確定。然觀諸前揭債
    權表所載，債權人已申報無擔保及無優先權之債權總額為新
    臺幣（下同）12,143,586元，已逾消費者債務清理條例第42
    條第1項之金額限制，則本件債務人所提之更生方案縱經債
    權人會議可決，依消費者債務清理條例第63條第1項第5款規
    定，法院應不認可更生方案，且依同條例第64條第2項第2款
    規定，法院亦不得職權逕以裁定認可債務人所提之更生方案
    。
三、又查，本院所編造之上開債權表業經合法送達聲請人，此有
    送達證書在卷可按，聲請人並未向本院提出異議，是其對債
    權表上之債務總額顯不予爭執。再衡諸本件債務人之債權人
    數高達24人，負債總額逾1,200萬元，可見其債務關係繁雜
    ，且因更生程序而被免責之負債金額即相對提高，對債權人
    之權益影響甚鉅，實不適於利用此簡易程序清理債務，此觀
    消費者債務清理條例第42條第1項及同條例第63條第1項第5
    款之立法說明自明。綜此，本件倘經債務人提出更生方案且
    經債權人會議可決，本院依法仍不得認可更生方案，亦不符
    合得由法院逕以裁定認可更生方案之要件，自應由本院裁定
    開始清算程序。故依首揭規定，依法裁定開始清算程序，並
    命司法事務官進行本件清算程序，爰裁定如主文。
中    華    民    國    99    年    12    月    20    日
              民事第一庭    法      官  黃倩玲
上為正本係照原本作成
本件不得抗告
中    華    民    國    99    年    12    月    20    日
                            書  記  官  黃幼華

司法院資訊處製作；財團法人民間司法改革基金會備份。
